臺灣南投地方法院刑事判決
110年度訴字第251號
公  訴  人  臺灣南投地方檢察署檢察官 
被      告  李錦寳



選任辯護人  廖偉成律師
上列被告因違反毒品危害防制條例案件，經檢察官提起公訴（11
0年度偵字第5100號、110年度偵字第5101號），本院判決如下：
    主  文
李錦寳犯如附表一論罪科刑及沒收欄所示之罪，各處如附表一論
罪科刑及沒收欄所示之刑及沒收。應執行有期徒刑捌年。
其餘被訴部分，無罪。
    事  實
一、李錦寳明知海洛因及甲基安非他命分屬毒品危害防制條例第
    2 條第2 項第1 款、第2 款規定之第一級、第二級毒品，不
    得非法持有、販賣、轉讓，竟意圖營利，基於販賣第二級毒
    品甲基安非他命及轉讓第一級毒品海洛因之犯意，於附表一
    所示之時間、地點，以附表一所示之聯絡方式，販賣第二級
    毒品甲基安非他命及轉讓第一級毒品海洛因與如附表一所示
    之人（各次販賣第二級毒品甲基安非他命及轉讓第一級毒品
    海洛因之時間、地點、聯絡方式、毒品價量、種類、販賣所
    得等情均詳如附表一所示）。
二、案經南投縣政府警察局移送臺灣南投地方檢察署檢察官偵查
    起訴。
    理  由
壹、有罪部分：
一、證據能力之認定：
  ㈠按被告以外之人於審判外之言詞或書面陳述，除法律有規定
    者外，不得作為證據；又被告以外之人於審判外之陳述，雖
    不符刑事訴訟法第159 條之1 至第159 條之4 之規定，而經
    當事人於審判程序同意作為證據，法院審酌該言詞陳述或書
    面陳述作成時之情況，認為適當者，亦得為證據。當事人、
    代理人或辯護人於法院調查證據時，知有第159 條第1 項不
    得為證據之情形，而未於言詞辯論終結前聲明異議者，視為
    有前項之同意，刑事訴訟法第159 條第1 項及第159 條之5
    分別定有明文。經查，本判決下列所引用被告李錦寳以外之
    人於審判外之陳述，檢察官、被告及辯護人迄於本院言詞辯
    論終結前均未聲明異議，本院審酌上開證據資料作成時之情
    況，尚無違法不當或證明力明顯過低之瑕疵，亦認為以之作
    為證據應屬適當，爰依上開規定，認前揭證據資料均有證據
    能力。
  ㈡次按除法律另有規定外，實施刑事訴訟程序之公務員因違背
    法定程序取得之證據，其有無證據能力之認定，應審酌人權
    保障及公共利益之均衡維護，刑事訴訟法第158 條之4 定有
    明文。本案以下所引用之非供述證據，並無證據證明係實施
    刑事訴訟程序之公務員違背法定程序所取得，且經本院於審
    理時合法踐行調查程序，自應認均具有證據能力，得作為證
    據。
二、認定犯罪事實所憑之證據及理由：
    訊據被告矢口否認有販賣甲基安非他命及轉讓海洛因與曾敏
    哲之犯行（即附表一編號1、2部分），辯稱略以：伊從未販
    賣或轉讓毒品與曾敏哲，伊是有與曾敏哲見面，不過是談論
    曾敏哲要賣檜木桌子給伊的事，與毒品無關云云。經查：
  ㈠證人曾敏哲於審理中經傳拘未到，其於偵查中證稱略以：伊
    在民國108 年12月初有向被告買過安非他命，當時是經由張
    志賢介紹的，交易地點是在張志賢位在埔里的住處，伊向被
    告買了1 兩安非他命，共新臺幣（下同）35000 元，伊有將
    價金交給被告，被告還跟伊說他的海洛因不錯，被告還無償
    拿了1 小包海洛因給伊，但伊沒有在施用海洛因，就把海洛
    因給了詹添和。第2 次是在109 年1 月19日，也是請張志賢
    幫伊聯絡被告，這次是張志賢帶被告去伊姐姐曾湘茹的住處
    交易，伊是跟被告買1 兩安非他命，價金也是35000元，交
    易完後我們還一起去吃飯等語（參見2024偵卷一第167頁至1
    72頁，2024偵卷二第45頁至48頁，571他卷第95頁至98頁，3
    546偵卷第22頁至24頁）。
  ㈡證人張志賢於偵查中證稱略以：曾敏哲是伊小學同學，曾敏
    哲一直要伊幫他找賣安非他命的，伊基於朋友關係，就幫曾
    敏哲問問看，就聯繫到被告，至於實際交易方式就由被告跟
    曾敏哲討論，伊這部分就沒有參與，交易地點有1 次是在伊
    住處，有1 次是在曾敏哲姐姐住處等語（參見3073偵卷第51
    頁至54頁）；又於審理中證稱略以：伊與被告是經由朋友介
    紹，而曾敏哲是伊的鄰居，被告是伊介紹給曾敏哲認識的，
    時間大概是108 年12月，曾敏哲有向伊說過想購買甲基安非
    他命，伊想說被告也有吸毒前科，所以伊有向被告詢問。10
    8 年12月3 日伊有聯絡曾敏哲及被告到伊大城路住處，被告
    先到後曾敏哲也到，當時被告有將甲基安非他命交給曾敏哲
    ，曾敏哲也有將35000元交給被告；第2 次是109年1 月19日
    的時候，曾敏哲聯繫伊想買毒品，所以伊與被告一同至曾敏
    哲姐姐的住處，當時被告有將甲基安非他命交給曾敏哲，曾
    敏哲也有將35000元交給被告等語（參見本院卷第284 頁至2
    98 頁）。
  ㈢證人曾湘茹於偵查中證稱略以：被告與曾敏哲有次一起來伊
    住處，他們在2 樓泡茶聊天，曾敏哲就下來借伊的手機，因
    為伊的手機與被告的一樣都是IPHONE，曾敏哲就在伊的手機
    內輸入被告的FACETIME，伊沒有用過FACETIME，所以伊手機
    內的FACETIME資料一定是被告留的等語（參見3546偵卷第53
    頁至55頁）。
  ㈣另觀證人張志賢與證人曾敏哲於109 年1 月19 日之通訊監察
    譯文，有下述之通話內容（A：曾敏哲、B：張志賢）：
   【10時40分58秒】
    A：喂！
    B：嘿！我跟你講齁!
    A：嘿！
    B：你沒有喝酒給你開車拉！我車停在國中門口這邊！
    A：好啦！好啦！
    B：好！好！
    A：好！
　　此有監聽譯文在卷可稽（見38383警卷第207頁至212頁），
    足認證人張志賢與證人曾敏哲於案發當天確有相約見面之情
    。
  ㈤綜合上開證據所示，證人曾敏哲就向被告購毒之時間、地點
    及交易方式等情均已證述明確，並有在場證人張志賢、曾湘
    茹等證述補強，且與渠等之監聽譯文所示內容相符，堪認彼
    等上開對話見面，並非談論他事，而係證人曾敏哲前來向被
    告購買毒品甚明。被告所辯，已難採信，就此部分犯行均堪
    認定。
  ㈥按販賣毒品者，其主觀上須有營利之意圖，且客觀上有販賣
    之行為，即足構成，至於實際上是否已經獲利，則非所問（
    參照最高法院93年度台上字第1651號判決）。復衡諸我國查
    緝毒品之施用或販賣一向執法甚嚴，對於販賣毒品者尤科以
    重度刑責，又販賣毒品既係違法行為，當非可公然為之，亦
    無公定價格，且容易分裝並增減份量，而每次買賣之價量，
    可能隨時依雙方關係深淺、資力、需求量及對行情之認知、
    來源是否充裕、查緝是否嚴謹、購買者被查獲時供述購買對
    象之可能風險之評估等情形，而異其標準，非可一概而論，
    是販賣之利得，誠非固定，除非經行為人詳細供出各次所販
    賣之毒品之進價及售價，且數量俱臻明確外，實難察得其交
    易實情，但販賣毒品係重罪，且毒品量微價高，取得不易，
    倘若非有利可圖，一般人當無干冒重度刑責而提供毒品給他
    人之可能，是其販入之價格必較售出之價格低廉，而有從中
    賺取買賣差價牟利之意圖及事實，應屬合理之認定，縱使販
    賣之人從價差或量差中牟利方式雖異，其意圖營利之非法販
    賣行為仍屬同一。本件被告與附表一編號1 至2 所示之購毒
    者曾敏哲並非至親，被告竟甘冒遭到查緝判處重刑之危險，
    將第二級毒品販賣並交付與證人曾敏哲，並收取對價，顯見
    如附表一編號1 至2 所示之販賣第二級毒品犯行對被告，均
    屬有利可圖始願為之，堪認被告如附表一編號1 至2所示販
    賣第二級毒品之犯行，被告皆有從中獲利之意圖甚明。本件
    事證明確，被告上開犯行均堪以認定，應依法論罪科刑。
三、論罪科刑之理由：　　
  ㈠新舊法比較：按毒品危害防制條例第4 條規定，於被告犯罪
    後，經總統於109 年1 月15日公布修正，並自同年7 月15日
    起生效施行，修正後關於販賣各級毒品之罪，均加重罰金刑
    之金額，就自白減輕其刑之要件，亦限制必於偵查及歷次審
    判中均自白，始得減輕其刑。比較修正前後之規定，該次修
    正後之規定，並無較有利於被告等之情形，依刑法第2 條第
    1 項前段規定，應適用修正前即行為時之規定論處，先予敘
    明。
  ㈡按海洛因、甲基安非他命係屬毒品危害防制條例第2 條第2 
    項第1 款、第2 款所稱之第一級毒品、第二級毒品，不得非
    法持有、販賣、轉讓。故核被告如附表一編號1 所為，係犯
    修正前毒品危害防制條例第4 條第2 項之販賣第二級毒品罪
    及第8 條第1 項之轉讓第一級毒品罪（共2 罪）；如附表一
    編號2 所為，係犯修正前毒品危害防制條例第4 條第2 項之
    販賣第二級毒品罪。被告就如附表一所示各次因販賣、轉讓
    而分別持有第一級毒品海洛因及第二級毒品甲基安非他命之
    低度行為，分別為其各次販賣或轉讓毒品之高度行為所吸收
    ，均不另論罪。被告如附表一編號1 所為，係以一行為同時
    觸犯修正前毒品危害防制條例第4 條第2 項、第8 條第1項
    兩罪，為想像競合犯，應依刑法第55條之規定，從一重之修
    正前毒品危害防制條例第4 條第2 項販賣第二級毒品罪處斷
    。
　㈢被告所犯如附表一所示之犯行，均為犯意各別，行為互殊，
    應俱予分論併罰。
　㈣本院審酌：被告明知海洛因屬一級毒品、甲基安非他命屬於
    第二級毒品，不得販賣、轉讓，上開毒品對我國社會之安寧
    秩序及國人之身心健康可能產生之危害至鉅，政府三令五申
    禁絕毒品交易，竟仍分別為上開販賣、轉讓毒品之犯行，所
    為誠屬可責；另考量被告所為本案各次販賣、轉讓毒品之種
    類、數量及對象人數、情節輕重及其所生危害，兼衡其國小
    畢業之智識程度、經濟狀況勉持、已退休暨犯後態度等一切
    情狀，分別量處如附表一論罪科刑及沒收欄所示之刑，並於
    主文處定其應執行之刑。
　㈤被告就如附表一編號1、2所示販賣第二級毒品所得如附表一
    編號1、2所示，已如前述，均未扣案，應依刑法第38條之1 
    第1 項、第3 項規定沒收之，於全部或一部不能沒收或不宜
    執行沒收時，追徵其價額，並於該主刑項下諭知。另扣案如
    附表二編號1 所示之物，雖為被告所有，惟與本案無關，卷
    內亦無證據證明與本案之關連，自無庸沒收。
貳、無罪部分（即起訴書犯罪事實一、㈢㈣㈤）：
一、公訴意旨另略謂：被告明知海洛因係毒品危害防制條例第2 
    條第2 項第1 款所列管之第一級毒品，依法不得販賣，竟基
    於販賣第一級毒品海洛因之犯意，於附表三所示之時間、地
    點，以附表三所示之聯絡方式，販賣海洛因與蘇峻弘（各次
    販賣海洛因之時間、地點、聯絡方式、毒品價量、種類、販
    賣所得等情均詳如附表三所示）。因認被告涉犯修正前毒品
    危害防制條例第4 條第1 項之販賣第一級毒品罪嫌。
二、按犯罪事實應依證據認定之，無證據不得認定犯罪事實；被
    告或共犯之自白，不得作為有罪判決之唯一證據，仍應調查
    其他必要之證據，以察其是否與事實相符；不能證明被告犯
    罪者，應諭知無罪之判決，刑事訴訟法第154 條第2 項、第
    156 條第2項、第301 條第1 項前段定有明文。此所謂認定
    犯罪事實之證據，無論其為直接或間接證據，均須達於通常
    一般人均不致有所懷疑，而得確信其為真實之程度，始得據
    為有罪之認定，若其關於被告是否犯罪之證明未能達此程度
    ，而有合理性懷疑之存在，致使無法形成有罪之確信，根據
    「罪證有疑、利於被告」之證據法則，即不得遽為不利被告
    之認定（最高法院29年上字第3105號、40年台上字第86號、
    76年台上字第4986號判例同此見解）。又刑事訴訟法第161 
    條第1 項規定：檢察官就被告犯罪事實，應負舉證責任，並
    指出證明之方法。因此，檢察官對於起訴之犯罪事實，應負
    提出證據及說服之實質舉證責任。倘其所提出之證據，不足
    為被告有罪之積極證明，或其指出證明之方法，無從說服法
    院以形成被告有罪之心證，基於無罪推定之原則，自應為被
    告無罪判決之諭知（最高法院92年台上字第128 號判例見解
    相同）。另按施用毒品者之指證某人為販毒之人，雖非屬共
    犯證人類型，但因彼此間具有利害關係，其陳述證言在本質
    上存有較大虛偽性之危險，為擔保其真實性，本乎刑事訴訟
    法第156 條第2 項規定之相同法理，自仍應認為有補強證據
    之必要性，藉以限制其證據上之價值。所謂補強證據，必須
    求之於該指證者之陳述本身以外，其他足資證明其所指之犯
    罪事實具有相當程度真實性之別一證據。以毒販間通話之通
    訊監察譯文作為施用毒品者所指證販賣毒品犯罪事實之補強
    證據，必須其等之對話內容，依社會通念已足以辨別明白其
    所交易標的物之毒品品項、數量及價金，始足與焉，否則對
    於語意隱晦不明之對話，即令指證者證述該等對話內容之含
    意即係交易毒品，除非被指為販毒之被告坦認，或依被告之
    品格證據可供為證明其具犯罪之同一性（如其先前有關販賣
    毒品案件之暗語，與本案通訊監察譯文內容相同，兩案手法
    具有同一性），或司法警察依據通訊監察之結果即時啟動調
    查因而破獲客觀上有可認為販賣毒品之跡證者外，因仍屬指
    證者單方之陳述本身，自尚不足作為其所述犯罪事實之補強
    證據（最高法院100 年度台上字第6970號判決意旨參照）。
三、公訴人認被告涉有此部分罪嫌，主要係以證人蘇峻弘於偵查
    中之證述為主要論據。訊據被告堅決否認涉有此部分犯行，
    辯稱：伊有於附表三所示時間與蘇峻弘通話，是因為當時我
    與蘇峻弘的共同朋友吳廷洋被警察抓，吳廷洋請我幫忙找律
    師，但我不熟悉任何律師，所以才聯絡蘇峻弘幫忙，蘇峻弘
    說他認識一位周仲鼎律師，我跟蘇峻弘之後才一起去找周律
    師幫忙，我還有幫吳廷洋出律師費，是請蘇峻弘轉交給律師
    ，我並無販賣毒品給蘇峻弘等語；辯護人為被告辯稱略以：
    就附表三部分，證人蘇峻弘於審理中證稱並無向被告購買毒
    品，且除蘇峻弘偵查中證述外，檢察官並無其他補強證據足
    以佐證被告有販賣第一級毒品之犯行，自無法證明被告確有
    販賣第一級毒品罪嫌等語。經查：
  ㈠證人蘇峻弘於偵查中證稱略以：我有跟被告買過海洛因共3次
    ，第1 次是109 年5 月26日，交易地點是在被告居處，當時
    伊跟被告買10000元的海洛因，我是去被告居處表示要買毒
    品，被告就叫我先等一下，被告就出門去，不久回來就把毒
    品交給我，我也把現金交給被告；第2 次是在同年6 月2 日
    ，交易地點是在被告居處的一條水溝旁，這次是買5000元的
    海洛因，被告也是叫我先等一下就出門去，不久回來就把毒
    品交給我；第3 次是同年6 月6 日，這次是買20000元的海
    洛因，地點是在被告居處等語（參見571他卷第70頁至75頁
    ）。又於審理中證稱略以：我是透過吳廷洋認識被告，吳廷
    洋是住在被告在山上的房子，吳廷洋後來因毒品案件被抓，
    被告有幫吳廷洋聯絡律師並出律師費，我去找被告就是為了
    跟被告拿律師費還有幫忙照顧吳廷洋養的狗，我之所以在偵
    查中證稱有向被告買毒品，是因為在警察局做筆錄時，警察
    跟我說被告已經全部坦承要拼交保，叫我配合說有，所以我
    才會挑我有去找被告的時間，配合說有向被告買毒品，實際
    上我沒有跟被告買過毒品，偵查中所說買毒品的金額其實是
    律師費，我也不知道毒品重量多少，我平常沒錢時有當司機
    ，月收入平均2、3萬元等語（參見本院卷第240 頁至257 頁
    ）。
  ㈡另觀之被告持用門號0000000000號行動電話與證人蘇峻宏持
    用門號0000000000號行動電話之通訊監察譯文，於109 年5
    月26日有下述之通話內容（A：李錦寳、B：蘇峻弘）：
   【11時45分28秒】
    A：喂！
    B：大ㄟ！有在家嗎?
    A：有阿！我現在要回去了。
   【11時50分49秒】
    A：喂！我回來了！
    B：我差不多快到了。
--------------------------------------------------------
    於109 年6 月2 日13時35分58秒許有下述之通話內容（A：
    李錦寳、B：蘇峻弘）：
    A：喂！
    B：喂！大ㄟ！你有在家嗎？
    A：有阿
    B：過去你那裡喔！ 
    A：我在後面樹這裡
    B：好！ 
--------------------------------------------------------
    於109 年6 月6 日許有下述之通話內容（A：李錦寳、B：蘇
    峻弘）：
   【16時42分18秒】
    A：喂！
    B：大ㄟ！你有在嗎？
    A：你大概再一個小時過來 
    B：好！
   【17時35分33秒】
    A：喂！
    B：大ㄟ！你到了嗎？
    A：我在家裡阿！在後面養…這裡！
    B：後面哪裡？我在家裡這裡阿
    A：喔！好阿！我在後面這裡
    B：好
   【17時37分43秒】
    A：喂！
    B：大ㄟ！我在門口！
    A：我在比較後面一點這裡！比較後面這裡！
    B：比較後面？
    此有監聽譯文在卷可稽（見38383警卷第32頁至34頁）。
  ㈢綜合上開證據所示，就附表三部分，證人蘇峻弘之證述，已
    有前後不一致之情形，則蘇峻弘於偵查中所述有向被告購毒
    等情，已有疑義；又雖蘇峻弘於偵查中證稱有向被告購買毒
    品，惟觀之蘇峻弘與被告之通訊譯文內容，均無提及任何有
    關毒品之數量、價金或要向被告購毒等情，是亦無補強證據
    佐證蘇峻弘等證述之真實性，則參照上開最高法院判決意旨
    ，自難僅憑單一證人之單方有瑕疵陳述，而遽認被告涉有如
    附表三所指販賣第一級毒品犯行。
四、綜上所述，本件有關附表三部分，公訴人所提出之證據，並
    未達於一般人均不致有所懷疑而得確信其為真實之程度，尚
    不足以證明被告確有公訴意旨所指之販賣第一級毒品罪嫌，
    公訴人既無法為充足之舉證，無從說服本院以形成被告有罪
    之心證，本院本於「罪證有疑、利於被告」之原則，自應為
    有利於被告之認定，本案此部分不能證明被告犯罪，依法自
    應為無罪之諭知。
據上論斷，應依刑事訴訟法第299 條第1 項前段、第301 條第1
項前段，判決如主文。　　
本案經檢察官張姿倩提起公訴，檢察官劉景仁、王晴玲到庭執行
職務。　
中　　華　　民　　國　　111 　年　　10　　月　　24　　日
　　　　　　　　　        臺灣南投地方法院刑事第五庭    
　　　　　　　　　            審判長法　官  張國隆
　　　　　　　　　                  法  官  施俊榮
　　　　　　　　　                  法  官　羅子俞
以上正本證明與原本無異。 
如不服本判決，應於收受本判決20日內向本院提出上訴書狀，並
應敘述具體理由，如未敘述上訴理由者，應於上訴期間屆滿後20
日內補提理由書狀於本院（均須依他造當事人之人數附繕本）「
切勿逕送上級法院」。
                                    書記官  林佩儒
中　　華　　民　　國　　111 　年　　10　　月　　24　　日
附錄本案論罪科刑法條：
修正前毒品危害防制條例第4條
製造、運輸、販賣第一級毒品者，處死刑或無期徒刑；處無期徒
刑者，得併科新臺幣二千萬元以下罰金。
製造、運輸、販賣第二級毒品者，處無期徒刑或七年以上有期徒
刑，得併科新臺幣一千萬元以下罰金。
製造、運輸、販賣第三級毒品者，處七年以上有期徒刑，得併科
新臺幣七百萬元以下罰金。
製造、運輸、販賣第四級毒品者，處五年以上十二年以下有期徒
刑，得併科新臺幣三百萬元以下罰金。
製造、運輸、販賣專供製造或施用毒品之器具者，處一年以上七
年以下有期徒刑，得併科新臺幣一百萬元以下罰金。
前五項之未遂犯罰之。

毒品危害防制條例第8條
轉讓第一級毒品者，處一年以上七年以下有期徒刑，得併科新臺
幣一百萬元以下罰金。
轉讓第二級毒品者，處六月以上五年以下有期徒刑，得併科新臺
幣七十萬元以下罰金。
轉讓第三級毒品者，處三年以下有期徒刑，得併科新臺幣三十萬
元以下罰金。
轉讓第四級毒品者，處一年以下有期徒刑，得併科新臺幣十萬元
以下罰金。
前四項之未遂犯罰之。
轉讓毒品達一定數量者，加重其刑至二分之一，其標準由行政院
定之。
　　　　　　　　　
附表一：
編號 犯罪事實 論罪科刑及沒收 備註 1 李錦寳意圖營利，基於販賣第二級毒品甲基安非他命之犯意，以及轉讓第一級毒品海洛因之犯意，於民國108 年12月3 日凌晨某時許，透過張志賢聯繫曾敏哲（張志賢所涉幫助持有第二級毒品犯行，業經本院判決有罪確定），至張志賢位在南投縣○○鎮○○路000○0號住處內，李錦寳以35000元之價格，販賣並交付重量一兩之甲基安非他命與曾敏哲，曾敏哲並交付35000元現金與李錦寳，李錦寳同時轉讓重量不詳之海洛因1 小包與曾敏哲。 李錦寳販賣第二級毒品，處有期徒刑柒年陸月；未扣案販賣第二級毒品所得新臺幣參萬伍仟元沒收，於全部或一部不能沒收或不宜執行沒收時，追徵其價額。  即起訴書事實欄一㈠  2 李錦寳意圖營利，基於販賣第二級毒品甲基安非他命之犯意，於109 年1 月19日某時許，先至張志賢前開住處後，經由張志賢聯繫曾敏哲，李錦寳再至曾湘茹位在南投縣○○鎮○○路000巷0號住處內，以35000元之價格，販賣並交付重量一兩之甲基安非他命與曾敏哲，曾敏哲並交付35000元現金與李錦寳（張志賢所涉幫助持有第二級毒品犯行，業經本院判決有罪確定）。 李錦寳販賣第二級毒品，處有期徒刑柒年肆月；未扣案之販賣第二級毒品所得新臺幣參萬伍仟元沒收，於全部或一部不能沒收或不宜執行沒收時，追徵其價額。 即起訴書事實欄一㈡ 

附表二：
編號 物品名稱 數量 所有人 備註 1 白色IPHONE 11行動電話（含門號0000000000號之sim卡1張） 1支 李錦寳 已扣案 

附表三：
1 李錦寳意圖營利，基於販賣第一級毒品海洛因之犯意，先於109 年5 月26日11時45分許以附表二編號1 所示之行動電話與蘇峻弘持用之門號0000000000號行動電話聯絡後，於同日12時10分許，在李錦寳位於臺中市○○區○○路00號之1居處內，以10000元之價格，販賣並交付重量不詳之海洛因與蘇峻弘，蘇峻弘並交付10000元現金與李錦寳。 即起訴書事實欄一㈢ 2 李錦寳意圖營利，基於販賣第一級毒品海洛因之犯意，先於109 年6 月2 日13時35分許以附表二編號1 所示之行動電話與蘇峻弘持用之門號0000000000號行動電話聯絡後，於同日13時55分許，在李錦寳位於臺中市○○區○○路00號之1 居處，以5000元之價格，販賣並交付重量不詳之海洛因與蘇峻弘，蘇峻弘並交付5000元現金與李錦寳。 即起訴書事實欄一㈣ 3 李錦寳意圖營利，基於販賣第一級毒品海洛因之犯意，先於109 年6 月6 日16時42分許以附表二編號1 所示之行動電話與蘇峻弘持用之門號0000000000號行動電話聯絡後，於同日17時37分許，在李錦寳位於臺中市○○區○○路00號之1居處，以20000元之價格，販賣並交付重量不詳之海洛因與蘇峻弘，蘇峻弘並交付20000元現金與李錦寳。 即起訴書事實欄一㈤